---
title: "Estatística I"
subtitle: |
    | Lista 05 - Distribuições de Probabilidades Discretas
    | Gabarito
# author: "Rafael Bressan"
# date: "`r Sys.Date()`"
output: 
    pdf_document:
        latex_engine: xelatex
        keep_tex: true
---

```{r setup, include=FALSE}
knitr::opts_chunk$set(echo = FALSE)
knitr::opts_chunk$set(warning = FALSE)
knitr::opts_chunk$set(message = FALSE)
```

```{r loads}
# library(ISLR2)
# library(modelsummary)
# library(kableExtra)
# library(dplyr)
# library(caret)
```

# Distribuição de Probabilidade Discreta

## Questão 1

VERDADEIRO, FALSO, VERDADEIRO, FALSO, FALSO, VERDADEIRO, FALSO, VERDADEIRO,
VERDADEIRO, FALSO

## Questão 2

a) $b=2$

b) $b=2k$

## Questão 3

VERDADEIRO, FALSO

## Questão 4

Binomial. $P(X=8)=0,1201$

## Questão 5

a) $P(X=5)=$ `r dbinom(5, 20, 1/4)`

b) $P(X\geq 3) = 1-P(X<3)=$ `r 1-sum(dbinom(0:2, 20, 1/4))`

c) $P(X=0)=$ `r dbinom(0, 20, 1/4)`

## Questão 6

Distribuição de Poisson

a) $f_{3h}(k=10|gripada)=\frac{9^{10} e^{-9}}{10!}=$ `r dpois(10, 9)`

b) $f_{2h}(k\geq 1|gripada)=1-f_{2h}(k=0|gripada)=$ `r 1- dpois(0, 6)`

c) $P_{1h}(gripada|3 espirros) = \frac{P_{1h}(3 espirros|gripada)P_{1h}(gripada)}{P_{1h}(3 espirros)}$. Teorema de Bayes

```{r, include=FALSE}
p3g <- dpois(3, 3)
pg <- 0.5
p3ng <- dpois(3, 1)
p3 <- p3g*pg+p3ng*(1-pg)

pg3 <- (p3g*pg)/p3
```

Logo $P_{1h}(gripada|3 espirros) =$ `r pg3`.

Reforçando a importância do Teorema de Bayes. Como vimos nesse problema, sem saber que a aluna espirrou 3 vezes (ou seja, a _priori_), sabemos que ela tem 0,5 de probabilidade de estar gripada. No momento em que recebemos a informação de que ela espirrou 3 vezes, podemos **atualizar** nossa crença de acordo com a nova informação e calcular a probabilidade a _posteriori_. Para tanto, utilizamos o Teorema de Bayes, que é o pilar da Econometria Bayesiana. Recomendo o vídeo do canal `3blue1brown` sobre Teorema de Bayes que está neste [link](https://www.youtube.com/watch?v=HZGCoVF3YvM&t=471s).

## Questão 7

a) Para $Y = y$, precisamos de $y − 1$ fracassos antes de conseguirmos um acerto. Como um fracasso tem probabilidade $(1 − p)$ e os eventos são independentes, temos: $P(Y = y) = p(1 − p)^{y−1}$

b) $M_Y(t)=\frac{pe^t}{1-e^t(1-p)}$

c) $M'(t)=\frac{pe^t}{(1-e^t+pe^t)^2}$ e $E[Y]=M'(0)$. Logo: 

$E[Y]=\frac{pe^0}{(1-e^0+pe^0)^2}=1/p$

d) $\frac{d^2 M}{d t^2}=\frac{-pe^t[(p-1)e^t-1]}{[(p-1)e^t+1]^3}.$

$Var[Y]=M''(0)-E[Y]^2=\frac{2-p}{p^2}-\frac{1}{p^2}=\frac{1-p}{p^2}$