---
title: "Estatística I"
subtitle: |
    | Lista 04 - Variáveis Aleatórias Discretas
    | Gabarito
# author: "Rafael Bressan"
# date: "`r Sys.Date()`"
output: 
    pdf_document:
        latex_engine: xelatex
        keep_tex: true
---

```{r setup, include=FALSE}
knitr::opts_chunk$set(echo = FALSE)
knitr::opts_chunk$set(warning = FALSE)
knitr::opts_chunk$set(message = FALSE)
```

```{r loads}
# library(ISLR2)
library(modelsummary)
library(kableExtra)
library(dplyr)
# library(caret)
```

# Variável aleatória discreta

## Questão 1

```{r q1}
df <- data.frame(
    x = 0:3,
    p = c(1/8, 3/8, 3/8, 1/8)
)
df <- df |> 
    mutate(FDA = cumsum(p))

ex <- sum(df$x*df$p)
ex2 <- sum((df$x^2)*df$p)
```

a) `r ex`

b) `r ex2`

## Questão 2

a) $P(X=x) = 1/6$ para todo $x$

b) $F(1) = 1/6 F(2) = 2/6 F(3) = 3/6 F(4) = 4/6 F(5) = 5/6 F(6) = 6/6$

c) $E[X] = 3,5$

d) $E[X^2] = 15,17$

## Questão 3

Parta de $E[aX+b] = (ax_1 + b)p_1 + (ax_2 + b)p_2$ e mostre o resultado pedido.

## Questão 4 (Livro Meyer)

4.1

$$p(x) = \begin{cases}
1/64, \text{ se } x = 0\\
9/64, \text{ se } x = 1\\
27/64, \text{ se } x = 2 \text{ ou } 3\\
\end{cases}$$

$$F(x) = \begin{cases}
0, \text{ se } x < 0\\
1/64, \text{ se } 0 \leq x < 1\\
5/32, \text{ se } 1 \leq x < 2\\
37/64, \text{ se } 2\leq x < 3 \\
1, \text{ se } x\geq 3
\end{cases}$$

4.3 

a) $P(X=2j)=\sum_{j=1}^\infty \frac{1}{2^{2j}}=1/3$ Dica: Soma de uma PG infinita

b) $P(X\geq 5) = \sum_{j=5}^\infty \frac{1}{2^{2j}}=1/16$

c) $P(X=3j)=\sum_{j=1}^\infty \frac{1}{2^{3j}}=1/7$


# Variável aleatória discreta – Medidas de dispersão

## Questão 1

$a=1/8$, $b=1/4$

a) $E[X]=3$

b) $V[X]=3$

## Questão 2

FALSO, FALSO

## Questão 3

Distribuição binomial. $X=1$ representa ter pelo menos 1 diploma.

a) $E[X]=np \approx 19,7$

b) $V[X]=np(1-p)\approx 11,94$ e $dp=\sqrt{V[X]} \approx 3,45$